【裁判字號】    92,台上,5781
【裁判日期】    921015
【裁判案由】    違反洗錢防制法
【裁判全文】
最高法院刑事判決                              九十二年度台上字第五七八一號
    上  訴  人  甲○○
    選任辯護人  楊志航律師
右上訴人因違反洗錢防制法案件，不服台灣高等法院台中分院中華民國九十二年八月
二十一日第二審判決（九十二年度金上訴字第一一三九號，起訴案號：台灣台中地方
法院檢察署九十一年度偵字第一七九五一號），提起上訴，本院判決如左：
    主  文
上訴駁回。
    理  由
按刑事訴訟法第三百七十七條規定，上訴於第三審法院，非以判決違背法令為理由，
不得為之。是提起第三審上訴，應以原判決違背法令為理由，係屬法定要件。如果上
訴理由狀並未依據卷內訴訟資料，具體指摘原判決不適用何種法則或如何適用不當，
或所指摘原判決違法情事，顯與法律規定得為第三審上訴理由之違法情形，不相適合
時，均應認其上訴為違背法律上之程式，予以駁回。本件原判決撤銷第一審不當之判
決，改判依牽連犯關係從一重論處上訴人甲○○幫助常業詐欺罪刑，已詳敘所憑之證
據及認定之理由，並對上訴人所辯各節，如何不足採信，均已依據卷內資料，詳予指
駁，從形式上觀察，並無任何違背法令之處。而證據之取捨及事實之認定，為事實審
法院之職權，茍其判斷無違經驗法則或論理法則，即不能任意指為違法。原判決依憑
上訴人所為將其所申請之郵局及銀行共九家之存摺、提款卡及密碼，以一本一千元（
新台幣）之代價，出售提供予真實姓名不詳之成年男子「陳先生」使用之供詞，參酌
被害人陳秀鳳之指述，以及卷附存簿更換密碼資料、郵局掛失止付申請書、上開帳戶
交易明細資料及郵政國內匯款執據與卷內其他證據調查之結果，本於審理所得心證，
認該「陳先生」與自稱「康才華」之成年男子等人，均屬常業詐騙集團之成員，共同
基於為自己不法所有之犯意，以假中獎真詐財之方式，施用詐術，使被害人陳秀鳳及
其他不特定被害人等多人陷於錯誤，而將本人之財物交付，應成立常業詐欺罪。上訴
人可預見該「陳先生」收購帳戶，係供彼等常業詐欺犯罪之被害人匯款，並掩飾或隱
匿犯罪所得款項之用，猶提供帳戶，幫助彼等遂行常業詐欺犯罪，並掩飾該重大犯罪
所得財物犯行，核屬刑法第三百四十條常業詐欺罪之幫助犯及洗錢防制法第二條第一
款掩飾他人重大犯罪所得財物之洗錢罪，已詳敘其取捨證據之心證理由，所為論斷，
悉合經驗法則及論理法則，不能任意指為違法。上訴意旨，對於原判決究竟如何違背
法令，並未依據卷內資料為具體指摘，徒憑己見，對於原審採證認事之職權行使，任
意指摘，自非適法之第三審上訴理由，其上訴違背法律上之程式，應予駁回。又本件
既應為程序上駁回上訴之判決，所請宣告緩刑，無從斟酌。
據上論結，應依刑事訴訟法第三百九十五條前段，判決如主文。
中      華      民      國    九十二    年      十      月     十五     日
                              最高法院刑事第五庭
                                  審判長法官  洪  文  章
                                        法官  花  滿  堂
                                        法官  陳  世  淙
                                        法官  洪  佳  濱
                                        法官  徐  文  亮
      右正本證明與原本無異
                                              書  記  官
中      華      民      國    九十二    年      十      月    二十四    日


司法院資訊處製作；財團法人民間司法改革基金會備份。
